臺灣嘉義地方法院刑事判決　　　　　　　 96年度訴字第134號
公　訴　人　臺灣嘉義地方法院檢察署檢察官
被　　　告　乙○○
　　　　　　　　　　　8
　　　　　　　　　　（現在臺灣嘉義看守所羈押中）
　　　　　　甲○○
　　　　　　　　　　（現在臺灣嘉義看守所羈押中）
上列被告等因竊盜等案件，經檢察官提起公訴（95年度偵字第90
38號），本院合議庭裁定由受命法官獨任進行簡式審判程序，判
決如下：
    主  文
乙○○攜帶凶器竊盜，處有期徒刑壹年捌月，破壞剪壹支及鐵條
柒支均沒收之。
甲○○搬運贓物，累犯，處有期徒刑柒月。
    事  實
一、乙○○前因常業竊盜台灣電力公司（下稱台電公司）電纜線
    案件，經本院以94年度易字第86號判處有期徒刑2年，執行
    至民國（下同）95年7月19日縮刑假釋出監（指揮書執畢日
    期為96年3月1日），詎不知惕勵，又意圖為自己不法所有，
    並基於竊盜及妨害電氣事業之接續犯意，於民國（下同）95
    年12月15日晚間10時餘許，騎乘機車攜帶其所有、客觀上足
    以對人生命身體產生危害、可供兇器使用之破壞剪1支及鐵
    條7支，接續在嘉義縣水上鄉南和村後寮六七左支四、美源
    31分3及六B55電線桿前，以鐵條插入電線桿小孔內作為階梯
    ，攀爬電線桿，再以破壞剪剪斷台電公司所有、用以傳送農
    用噴霧電力之22平方PV C銅玻璃電線73公斤而竊取之，並妨
    害該區供公眾農用噴霧電力之正常供應，得手後騎乘機車逃
    逸；翌日下午3時餘許（公訴人誤為95年12月15日晚間），
    乙○○在嘉義縣番路鄉八掌溪附近，剝除上開電線外皮，適
    甲○○（甲○○前因竊盜案件，經本院判處有期徒刑3月確
    定，已於95年3月8日易科罰金執行完畢）駕駛車牌號碼
    G2-9861號自用小客車途經該處，乃應乙○○要求，基於搬
    運贓物之犯意，由乙○○將上開電線搬運至上開小客車後置
    物廂後，即依乙○○指示，駕駛該車搭載乙○○，前往嘉義
    縣鹿草鄉，欲尋找中古回收商變賣電纜線；嗣2人為警於當
    日下午3時40分許，在鹿草鄉下潭村100號前攔檢查獲，並扣
    得上開電線73公斤。
二、案經嘉義縣警察局水上分局報告臺灣嘉義地方法院檢察署檢
    察官偵查起訴。
    理  由
一、訊據被告乙○○、被告甲○○對於上開事實坦承不諱（見本
    院卷第41、42頁），並有證人即台電公司鹿草服務所員工丙
    ○○於警偵訊時之證述可佐（見警卷第1、2頁，偵卷第28頁
    ），復有被害報告證明單、扣押物品目錄表、贓物認領保管
    單各1份及現場照片6張附卷可稽（見警卷第9-14頁），可認
    被告2人上開任意性之自白與事實相符，應堪採信。本件事
    證已臻明確，被告2人上開犯行堪以認定。
二、(1)查被告乙○○行竊時所使用之破壞剪及鐵條等物，均為金
    屬製品，質地堅硬，破壞剪並可用以剪斷電線，破壞剪及鐵
    條之長度約30公分，業據乙○○於審理時供承在卷（見本院
    卷第43頁），在客觀上對人之生命、身體具有危險性，足供
    作為兇器使用，又按所謂兇器，其種類並無限制，凡客觀上
    足對人之生命、身體、安全構成威脅，具有危險性之兇器均
    屬之，且只須行竊時攜帶此種具有危險性之兇器為已足，並
    不以攜帶之初有行兇之意圖為必要，有最高法院79年台上字
    第5253號判例可稽。被告乙○○攜帶上開兇器竊取台電公司
    之電線，因而妨害供公眾之電氣事業，核其所為，係犯刑法
    第32 1條第1項第3款之加重竊盜罪、第188條之妨害公用事
    業罪。乙○○於緊接之時間內在相去不遠之地點實施犯罪，
    各舉動客觀上獨立性甚為薄弱，應屬接續犯。乙○○以一行
    為觸犯加重竊盜及妨害公用事業等2罪名，為想像競合犯，
    應從一重之加重竊盜罪處斷。(2)爰審酌乙○○年輕力壯，不
    思進取，甫因常業竊盜台電公司電纜線案件，經本院以94年
    度易字第86號判處有期徒刑2年，執行至95年7月19日縮刑假
    釋出監（有其臺灣嘉義地方法院檢察署刑案資料查註紀錄表
    、臺灣高等法院被告全國前案記錄表在卷可參），竟不知惕
    勵，仍貪圖不法利得而犯罪，犯罪時未受明顯刺激，持破壞
    剪剪斷架設在電桿上電線，國中畢業之智識程度，與台電公
    司並無特定關係，竊取電線，妨害供電，對於公眾之危險及
    損害非輕，犯罪後，尚未與被害人和解，惟坦承犯行之態度
    等一切情狀，判處如主文第1項所示之刑，以示懲儆；乙○
    ○在假釋中，不知惕勵，猶故意再犯竊盜電線之罪，造成民
    眾諸多不便，被告明知故犯，不宜輕縱，附為說明。至於乙
    ○○所有而攜帶行竊之上開破壞剪1支及鐵條7支，係被告所
    有，供本件犯罪所用之物，雖未扣案，然無證據證明已滅失
    ，爰依刑法第38條第1項第2款、第3項宣告沒收。
三、另核被告甲○○所為，係犯刑法第349條第2項之搬運贓物罪
    。又甲○○前因竊盜案件，經本院判處有期徒刑3月確定，
    已於95年3月8日易科罰金執行完畢等情，有臺灣高等法院被
    告全國前案記錄表1份在卷可稽，故被告於5年以內故意再犯
    本件贓物之罪，應依刑法第47條第1項規定論以累犯，並加
    重其刑。爰審酌甲○○甫因竊盜罪行，易科罰金執行完畢，
    不知惕勵，明知上開電線為台電失竊之贓物，仍貪圖小利而
    搬運之，便利竊賊不法利得之實現，並增加被害人追查被害
    物品之困難度，暨甲○○之生活狀況、智識程度與犯後坦承
    犯行等一切情狀，量處如主文第2項所示之刑，以示警惕。
據上論斷，應依刑事訴訟法第273條之1第1項前段、第299條第1
項前段，刑法第188條、第321條第1項第3款、第349條第2項、第
55條、第47條第1項、第38條第1項第2款，刑法施行法第1條之1
第1項、第2項前段，判決如主文。
本案經檢察官王啟旭到庭執行職務。
中　　華　　民　　國　　96　　年　　2 　　月　　26　　日
                  刑事第二庭  法  官  盧  鳳  田
上列正本證明與原本無異。
如不服本判決，應於判決送達後10日內，向本院提出上訴狀（應
附繕本）。
中　　華　　民　　國　　96　　年　　2 　　月　　26　　日
                              書記官  楊  國  色
附錄本件論罪科刑法條：
刑法第321條第1項第3款：
犯竊盜罪而有左列情形之一者，處六月以上五年以下有期徒刑：
三　攜帶兇器而犯之者。
刑法第188條：
妨害鐵路、郵務、電報、電話或供公眾之用水、電氣、煤氣事業
者，處五年以下有期徒刑、拘役或五百元以下罰金。
刑法第349條：
收受贓物者，處3年以下有期徒刑、拘役或5百元以下罰金。
搬運、寄藏、故買贓物或為牙保者，處5年以下有期徒刑、拘役
或科或併科1千元以下罰金。
因贓物變得之財物，以贓物論。
